# 请见陈版关于固定汇率

提问人：星空下的小米 时间：2019-03-22 00:26:45
陈版，您好，想请教您一下，如果记账本位币是港币，以港币进行了一个股权投资，但这个股权投资和对方签订的是一个固定的汇率，对方只接受固定投资，我们如果还是港币本外币的话，那是否只能以  的约定股权投资金额折算港币金额，那这个差异还是外币报表折算差异吗? 还是实际是类似于汇率掉期，谢谢您

回答人：chenyiwei
股权投资是非货币性资产。不论和对方如何约定汇率，应该只是影响在被投资企业中权益份额和比例的确定，但不影响本企业的投资成本，故本企业仍按实际投出的港币金额入账，或者按实际投出的 RMB 金额按照当日汇率折合为港币入账。